【裁判字號】    94,訴,2259
【裁判日期】    950127
【裁判案由】    毒品危害防制條例
【裁判全文】
臺灣板橋地方法院刑事判決              94年度訴字第2259號
公  訴  人  臺灣板橋地方法院檢察署檢察官
被      告  甲○○
上列被告因違反毒品危害防制條例案件，經檢察官提起公訴（94
年度核退毒偵字第1940號）及移送併辦（臺灣板橋地方法院檢察
署94年度毒偵字第5642、7007號），本院依簡式審判程序審理，
判決如下：
    主  文
甲○○連續施用第一級毒品，處有期徒刑壹年，扣案之海洛因拾
包（毛重共拾點柒捌公克）沒收銷燬之，分裝袋拾伍個、注射
針筒拾捌支均沒收；又連續施用第二級毒品，處有期徒刑柒月。
應執行有期徒刑壹年陸月，扣案之海洛因拾包（毛重共拾點柒捌
公克）沒收銷燬之，分裝袋拾伍個、注射針筒拾捌支均沒收。
    事  實
一、甲○○曾於民國92年間因違反毒品危害防制條例案件，經臺
    灣板橋地方法院檢察署檢察官聲請本院依毒品危害防制條例
    之規定，以92年度毒聲字第730 號裁定送勒戒處所觀察勒戒
    後，認有繼續施用毒品之傾向，而經本院依聲請以92年度毒
    聲字第1030號裁定令入戒治處所施以強制戒治一年，嗣本院
    又以92年度毒聲字第2620號裁定停止戒治所餘戒治期間付保
    護管束，甲○○自92年12月16日起停止戒治，至93年3 月31
    日保護管束期滿，臺灣板橋地方法院檢察署檢察官乃於93年
    7 月28日以93年度戒毒偵字第244 號處分不起訴，甲○○猶
    不知警惕，明知毒品海洛因屬毒品危害防制條例規定禁止持
    有、施用之第一級毒品，竟基於概括之犯意，自94年7 月底
    某日起，至94年11月16日凌晨2 時許止，連續在臺北縣板橋
    市○○街136 巷3 弄4 號住處等處，以將海洛因摻水置入注
    射針筒加以注射於身體部位之方式，施用海洛因多次。甲○
    ○復明知毒品安非他命屬毒品危害防制條例規定禁止持有、
    施用之第二級毒品，竟另行起意，基於概括之犯意，自94年
    8 月4 日（起訴書略載為於94年8 月7 日1 時36分許採尿前
    96小時內之某時許）起，至94年9 月22日止，連續在板橋市
    ○○路友人住處等處，以將安非他命置入自製之吸食器內，
    以火置於其下燒烤使安非他命產生煙霧再以鼻子吸食方式，
    施用安非他命多次，而於：(一)94年8 月6 日晚上8 時50分許
    ，在板橋市○○路54巷口為警查獲，並扣得毒品海洛因二包
    （毛重0.58公克），(二)94年9 月23日晚上10時30分許，在板
    橋市○○路○段130 巷24號4 樓為警查獲，並扣得毒品海洛
    因七包（毛重9.2 公克），(三)94年11月16日晚上8 時許，在
    板橋市○○街136 巷3 弄4 號為警查獲，並扣得毒品海洛因
    一包（毛重1 公克），及甲○○所有供施用海洛因所用之分
    裝袋三十五個、注射針筒十八支。
二、案經臺北縣政府警察局板橋分局報請臺灣板橋地方法院檢察
    署檢察官偵查起訴，暨臺北縣政府警察局新莊分局、板橋分
    局分別報請臺灣板橋地方法院檢察署檢察官函移併案審理，
    本院於準備程序進行中，甲○○就被訴事實為有罪之陳述，
    經告知簡式審判程序之旨，並聽取各當事人之意見後，裁定
    進行簡式審判程序。
    理  由
一、證據名稱：
  1.被告甲○○之自白。
  2.卷附之臺灣檢驗科技股份有限公司94年8 月19日濫用藥物尿
    液檢驗報告、94年10月19日濫用藥物尿液檢驗報告、94年12
    月6 日濫用藥物尿液檢驗報告各一件。
  3.扣案之毒品海洛因共十包（毛重共10.78 公克）、分裝袋三
    十五個、注射針筒十八支。
  4.卷附之臺灣板橋地方法院檢察署93年度戒毒偵字第244 號不
    起訴處分書及臺灣高等法院被告前案紀錄表各一件。
二、核被告所為，係犯毒品危害防制條例第10條第1 項之施用第
    一級毒品罪及同條例第10條第2 項之施用第二級毒品罪。其
    於施用海洛因、安非他命前後之持有海洛因、持有安非他命
    犯行，各為高度之施用行為所吸收，均不另論罪。查被告先
    後多次施用毒品海洛因之犯行，時間緊接，所犯係構成要件
    相同之罪，顯係基於概括犯意而為之，應依連續犯之規定論
    以一罪並依法加重其刑；又被告先後多次施用毒品安非他命
    之犯行，亦係時間緊接，所犯係構成要件相同之罪，顯係基
    於概括犯意而為之，亦應依連續犯之規定論以一罪並依法加
    重其刑。又被告所犯上開二罪，犯意各別，行為互異，應予
    分論併罰。查被告自94年8 月6 日為警查獲後，迄同年11月
    16日間連續多次施用毒品海洛因之犯行，及迄同年9 月22日
    間連續多次施用毒品安非他命之犯行，雖未據公訴人起訴，
    然因與已起訴部分有連續犯之裁判上一罪關係，為起訴效力
    所及，本院自應併予審理。爰審酌被告之素行狀況、犯罪動
    機、手段、目的、所生危害及犯罪後態度等一切情狀，分別
    量處如主文所示之刑，並定其應執行刑。扣案之海洛因十包
    （毛重共10.78 公克），為第一級毒品，係違禁物，應依毒
    品危害防制條例第18條第1 項前段規定沒收銷燬之；又分裝
    袋三十五個及注射針筒十八支，則為被告所有供施用海洛因
    犯罪所用之物，爰併依刑法第38條第1 項第2 款規定併予宣
    告沒收。
三、應適用之法條：刑事訴訟法第273 條之1 第1 項、第299 條
    第1 項前段，毒品危害防制條例第10條第1 項、第2 項、第
    18條第1 項前段，刑法第11條前段、第56條、第51條第5 款
    、第38條第1 項第2 款。
四、如不服本判決，得自收受送達之日起10日內向本院提出上訴
    狀。
本案經檢察官黃仙宜到庭執行職務。
中    華    民    國    95    年    1     月    27    日
                    刑事第十三庭  法  官  戴嘉清
以上正本證明與原本無異。
如不服本判決，應於判決送達後10日內，向本院提出上訴狀。
                                  書記官  許千士
中    華    民    國    95    年    1     月    27    日
附錄本案論罪科刑法條全文：
毒品危害防制條例第10條
施用第一級毒品者，處六月以上五年以下有期徒刑。
施用第二級毒品者，處三年以下有期徒刑。


司法院資訊處製作；財團法人民間司法改革基金會備份。
